臺灣苗栗地方法院刑事判決
111年度訴字第526號
公  訴  人  臺灣苗栗地方檢察署檢察官
被      告  黃淞禾



上列被告因加重詐欺等案件，經檢察官提起公訴（111年度偵字
第2676、4063、6884、7301號），本院判決如下：
    主  文
本件公訴不受理。
    理  由
一、公訴意旨詳如附件追加起訴書所載。
二、按於第一審辯論終結前，得就與本案相牽連之犯罪或本罪之
    誣告罪，追加起訴；起訴之程序違背規定者，應諭知不受理
    之判決；前開判決，得不經言詞辯論為之，刑事訴訟法第26
    5條第1項、第303條第1款及第307條分別定有明文。申言之
    ，追加起訴限於在第一審辯論終結前為之，如係在第一審辯
    論終結後始行提出追加者，則為法所不許，應從程序上諭知
    不受理之判決，方為適法（最高法院95年度台上字第5401號
    判決意旨參照）。
三、查本件公訴人所稱相牽連案件，即本院111年度訴字第97號
    被告黃淞禾加重詐欺等案件（偵查案號：110年度偵字第485
    8、5550、6080、6875、7032、7093、7177、7947、8321號
    、111年度偵字第681、773號），業經本院於民國111年9月2
    日辯論終結，有該案刑事報到單、審判筆錄附卷可稽。公訴
    人遲至該案辯論終結後之111年9月28日始向本院追加起訴（
    見臺灣苗栗地方法院檢察署111年9月26日苗檢松家111偵267
    6字第1119023405號函上本院收文章戳），其追加起訴之程
    序顯然違背規定，爰不經言詞辯論，逕諭知不受理之判決。
四、依刑事訴訟法第303條第1款、第307條，判決如主文。
本案經檢察官黃智勇追加起訴。
中　　華　　民　　國　　111 　年　　9 　　月　　30　　日
                  刑事第三庭  審判長法　官  羅貞元
　　　　　　　　　　　　　　　　　　法  官  郭世顏
　　　　　　　　　　　　　　　　　　法  官  申惟中
以上正本證明與原本無異。　　　　　　　　　　　　　　　　如不服本判決應於收受判決後20日內向本院提出上訴書狀，並應敘述具體理由。其未敘述上訴理由者，應於上訴期間屆滿後20日內向本院補提理由書(均須按他造當事人之人數附繕本)「切勿逕送上級法院」。告訴人或被害人如對本判決不服者，應具備理由請求檢察官上訴，其上訴期間之計算係以檢察官收受判決正本之日期為準。　　　　　　　　　　　　　　　　　　　　　　　          　　　　　　　　　　　　　書記官  劉碧雯
中　　華　　民　　國　　111 　年　　9 　　月　　30　　日
附件：
臺灣苗栗地方檢察署檢察官追加起訴書
                                     111年度偵字第2676號
                                     111年度偵字第4063號
                                     111年度偵字第6884號
                                     111年度偵字第7301號
　　被　　　告　黃淞禾　
上列被告因詐欺等案件，已經偵查終結，認與貴院111年度訴字
第97號(廉股)案件，屬一人犯數罪之相牽連案件關係，應予追加
起訴，茲將犯罪事實及證據並所犯法條敘述如下：
一、犯罪事實：黃淞禾與真實姓名、年籍不詳，通訊軟體Telegram
    暱稱「宋世傑」之詐欺集團成員(無證據證明係3人以上共同
    所犯)共同意圖為自己不法之所有，基於加重詐欺取財及洗錢
    之犯意聯絡，於民國110年5月19日16時30分許前某時，由黃
    淞禾以通訊軟體Telegram將其所申辦之華南商業銀行帳號00
    0-000000000000號帳戶(下稱華南銀行帳戶)、中國信託商業
    銀行帳號000-000000000000號帳戶(下稱中信帳戶)之存摺封
    面照片傳送予「宋世傑」，再由「宋世傑」或其所屬詐欺集
    團成員為下列犯行：①在臉書刊登兼職訊息，適沈依潔瀏覽
    後使用LINE聯繫，詐欺集團成員佯稱剛開始投入金額即可依
    指示下單，每單可獲取新臺幣(下同)90元之報酬，下單20次
    後可領回報酬云云，致沈依潔陷於錯誤，先後於110年5月19
    日20時0分、同日20時1分許，分別將4萬元、4萬元匯入華南
    銀行帳戶內。②使用交友軟體與黃景毓攀談，佯稱可登入亨
    德森數位科技網頁投資獲利云云，致黃景毓陷於錯誤，先後
    於110年5月19日16時30分、同日16時33分，分別將5萬元、5
    萬元匯入華南銀行帳戶內。③使用LINE向陳柏嘉佯稱可登入
    螞蟻投資平台投資獲利云云，致陳柏嘉陷於錯誤，於110年5
    月19日19時19分許，將3萬元匯入華南銀行帳戶內。④在網路
    散布保證獲利投資訊息，適宋智翔瀏覽後加以聯繫，詐欺集
    團成員使用LINE佯稱可登入數碼創投網站投資獲利云云，致
    宋智翔陷於錯誤，於110年5月20日13時30分，將30萬元匯入
    華南銀行帳戶內。⑤在臉書張貼虛擬貨幣網站訊息，適張慧
    香瀏覽後加以聯繫，詐欺集團成員以LINE佯稱可投資虛擬貨
    幣獲利，致張慧香陷於錯誤，於110年5月20日13時54分許，
    將2萬元匯入華南銀行帳戶內。⑥使用交友軟體向王奕超攀談
    ，佯稱可使用裕融國際投資平台投資獲利，致王奕超陷於錯
    誤，於110年5月20日15時9分許，將1萬元匯入華南銀行帳戶
    內。⑦使用LINE傳送小額獲利投資訊息給劉貞儀，劉貞儀收
    訊後加以聯繫，詐欺集團成員佯稱可加入專案代為操作投資
    ，致劉貞儀陷於錯誤，致劉貞儀陷於錯誤，於110年5月20日
    17時5分許，將3萬元匯入華南銀行帳戶內。⑧在網路張貼投
    資廣告，適吳佳霖瀏覽後加以聯繫，詐欺集團成員以LINE佯
    稱可加入柯達比網站投資獲利，致吳佳霖陷於錯誤，於110
    年5月20日18時57分許，將5萬元匯入華南銀行帳戶內。⑨在I
    G張貼投資廣告，適林召文瀏覽後加以聯繫，詐欺集團成員
    佯稱可依指示操作投資獲利，致林召文陷於錯誤，於110年5
    月20日19時22分許，將3萬元匯入華南銀行帳戶內。⑩使用交
    友軟體與周孝穎攀談，佯稱可登入投資網站炒作外匯獲利云
    云，致周孝穎陷於錯誤，於110年5月20日19時3分許，將300
    0元匯入華南銀行帳戶內。⑪在IG張貼投資廣告，適曹祐睿瀏
    覽後加以聯繫，詐欺集團成員以LINE佯稱可加入牛熊權證網
    站投資獲利云云，致曹祐瑞陷於錯誤，於110年5月20日凌晨
    0時11分許，將4萬元匯入中信帳戶內。⑫使用交友軟體與將
    江明翰攀談，佯稱可登入網站投資獲利云云，致江明翰陷於
    錯誤，於110年5月19日19時33分許，將2萬元匯入華南銀行
    帳戶內。⑬使用交友軟體與陳卓凡攀談，佯稱可登入螞蟻金
    服網站投資獲利云云，致陳卓凡陷於錯誤，先後於110年5月
    19日18時19分、同日18時22分、同日18時25分、同日20時4
    分、110年5月20日18時2分、同日18時4分、同日18時7分，
    分別將3萬元、3萬元、3萬元、3萬元、3萬元、3萬元、3萬
    元匯入華南銀行帳戶內。並由黃淞禾於110年5月19日、20日
    ，依詐欺集團成員指示轉至其他帳戶，以此方式隱匿犯罪所
    得去向。嗣經沈依潔等人察覺有異後報警處理，始悉上情。
二、案經沈依潔訴由新北市政府警察局新莊分局、陳柏嘉、宋智
    翔、張慧香、王奕超、劉貞儀、吳佳霖、林召文、周孝穎、
    曹祐睿訴由苗栗縣警察局苗栗分局、江明翰訴由新北市政府
    警察局土城分局、陳卓凡委請姜鈞律師訴由新竹縣政府警察
    局竹北分局報告偵辦。
 　　　 證據並所犯法條
一、證據：
(一)被告黃淞禾偵查中之供述。
(二)告訴人沈依潔、陳柏嘉、宋智翔、張慧香、王奕超、劉貞儀
    、吳佳霖、林召文、周孝穎、曹祐睿、江明翰、陳卓凡及被
    害人黃景毓於警詢時之證述。
(三)華南銀行帳戶及中信帳戶交易明細、開戶人資料、告訴人等
    及被害人提出之LINE對話內容、轉帳交易明細截圖等。
二、核被告所為，係犯刑法第339條之4第1項第3款之以網際網路
    對公眾散布而犯詐欺取財、洗錢防制法第14條第1項之洗錢
    等罪嫌。被告係以一行為同時觸犯上開各罪，為想像競合犯
    ，請依刑法第55條規定，從一重之加重詐欺取財罪處斷。
三、追加起訴原因：被告黃淞禾前因詐欺等案件，經本署以110
    年度偵字第4858號等案件提起公訴，現由貴院以111年度訴
    字第97號（廉股）審理中，有起訴書及刑案資料查註記錄表
    在卷可稽，本案被告所涉詐欺等犯行，與前案所涉詐欺等案
    件，有刑事訴訟法第7條第1款之一人犯數罪之相牽連案件關
    係，為謀訴訟經濟，故認宜追加起訴。
四、依刑事訴訟法第265條第1項追加起訴。
　　此　致
臺灣苗栗地方法院
中　　華　　民　　國　 111　　年　　9 　　月　　15　　日
                              檢  察  官  黃智勇